臺灣板橋地方法院刑事判決　　　　　　 100年度易字第2954號
公　訴　人　臺灣板橋地方法院檢察署檢察官
被　　　告　洪錫欽
上列被告因竊盜案件，經檢察官提起公訴（100 年度偵字第6201
號），被告於本院審理時就被訴事實均為有罪之陳述，經詢問當
事人意見，本院裁定改依簡式審判程序審理，判決如下：
    主  文
洪錫欽竊盜，累犯，處有期徒刑月，如易科罰金，以新臺幣壹
仟元折算壹日。又竊盜，累犯，處有期徒刑肆月，如易科罰金，
以新臺幣壹仟元折算壹日。又於夜間侵入住宅竊盜，累犯，處有
期徒刑陸月，如易科罰金，以新臺幣壹仟元折算壹日。應執行有
期徒刑壹年，如易科罰金，以新臺幣壹仟元折算壹日。
    事實及理由
一、按本件被告洪錫欽所犯均係死刑、無期徒刑、最輕本刑為3
    年以上有期徒刑以外之罪，其於本院審理時就被訴事實均為
    有罪之陳述，經本院告知簡式審判程序之旨，並聽取其與公
    訴人之意見後，認無不得或不宜改依簡式審判程序進行之處
    ，爰依刑事訴訟法第273 條之1 第1 項，裁定本件改依簡式
    審判程序審理，合先敘明。
二、本件犯罪事實及證據，除引用檢察官起訴書之記載（如附件
    ）外，並補充更正如下：
  (一)檢察官起訴書犯罪事實欄查獲經過部分應補充更正為「嗣於
    民國100 年1 月20日8 時50分許，洪錫欽因另涉毒品案件，
    經新北市政府警察局蘆洲分局警員持本院核發之搜索票至其
    位於新北市○○區○○路152 巷47弄11號5 樓之住處進行搜
    索，在有偵查犯罪職權之機關或公務員知悉其有本案3 件竊
    盜犯行前，洪錫欽即自行向執行搜索之警員坦承有上開犯行
    而接受裁判，並由警方將上開遭竊之物扣案後分別發還葉永
    泉、吳素敏、林育洲等人」。
  (二)檢察官起訴書證據清單編號1 「被告洪錫欽之自白」之記載
    應補充為「被告洪錫欽於警、偵訊及本院審理時之自白」。
三、按行為後法律有變更者，適用行為時之法律。但行為後之法
    律有利於行為人者，適用最有利於行為人之法律，刑法第2
    條第1 項定有明文。經查，被告行為後，刑法第321 條第1
    項已於100 年1 月26日修正公布，同年月28日生效開始施行
    ，修正前該條項規定：「犯竊盜罪而有左列情形之一者，處
    6 月以上、5 年以下有期徒刑：一、於夜間侵入住宅或有人
    居住之建築物、船艦或隱匿其內而犯之者。二、毀越門扇、
    牆垣或其他安全設備而犯之者。三、攜帶兇器而犯之者。四
    、結夥三人以上而犯之者。五、乘火災、水災或其他災害之
    際而犯之者。六、在車站或埠頭而犯之者。」，修正後該條
    項規定：「犯竊盜罪而有下列情形之一者，處6 月以上、5
    年以下有期徒刑，得併科新臺幣10萬元以下罰金：一、侵入
    住宅或有人居住之建築物、船艦或隱匿其內而犯之者。二、
    毀越門扇、牆垣或其他安全設備而犯之者。三、攜帶兇器而
    犯之者。四、結夥三人以上而犯之者。五、乘火災、水災或
    其他災害之際而犯之者。六、在車站、埠頭、航空站或其他
    供水、陸、空公眾運輸之舟、車、航空機內而犯之者。」，
    修正後刑法第321 條第1 項之構成要件較寬，法定刑亦增加
    「得併科新臺幣10萬元以下罰金」，相較之下，修正前刑法
    第321 條第1 項之規定較有利於被告，故依刑法第2 條第1
    項前段規定，本件應適用修正前刑法第321 條第1 項之規定
    論處。
四、核被告所為，犯罪事實(一)、(二)部分均係犯刑法第320 條第1
    項之竊盜罪，犯罪事實(三)部分係犯修正前刑法第321 條第1
    項第1 款之於夜間侵入住宅竊盜罪。被告曾因竊盜案件，經
    本院以94年度易字第217 號判處有期徒刑1 年6 月確定，於
    95年7 月21日執行完畢，翌日出監，此有臺灣高等法院被告
    前案紀錄表1 份在卷可憑，其受有期徒刑之執行完畢，5 年
    內故意再犯本案3 件有期徒刑以上之罪，均為累犯，應分別
    依刑法第47條第1 項規定加重其刑。被告於100 年1 月20日
    因另涉毒品案件，經新北市政府警察局蘆洲分局警員持本院
    核發之搜索票至其位於新北市○○區○○路152 巷47弄11號
    5 樓之住處進行搜索，在有偵查犯罪職權之機關或公務員知
    悉其有本案3 件竊盜犯行前，被告即自行向執行搜索之警員
    坦承上開住處內放置之機車鑰匙1 支、汽車音響CD盒、電源
    轉換器各1 臺等物係其竊取而來，自承有上開3 件竊盜犯行
    ，隨後由警方通知告訴人葉永泉、吳素敏、林育洲等人前來
    警局指認贓物並製作警詢筆錄，此據被告於本院審理時供述
    在卷（見本院100 年9 月29日審判筆錄），並有被告及告訴
    人葉永泉、吳素敏、林育洲等人於100 年1 月20日製作之警
    詢筆錄各1 份在卷可佐，被告嗣並接受裁判，合乎自首之要
    件，上開3 件竊盜犯行均依刑法第62條前段規定減輕其刑，
    並各依同法第71條第1 項規定先加後減之。爰審酌被告曾因
    竊盜案件經法院論罪科刑，已如前述，竟仍不知警惕，再度
    犯本案3 件竊盜罪，且其正值青壯，不思以正當之方式獲取
    財物，而貪圖私欲，隨意竊取他人之物品，妨害他人財產安
    全，行為實有不當，惟念被告犯後坦承犯行，態度尚佳，上
    開竊取之物品均已為警查獲並發還各告訴人，及被告犯罪動
    機、目的、手段、各告訴人所受損失等一切情狀，分別量處
    如主文所示之刑，並各諭知易科罰金之折算標準，及定其應
    執行之刑，復諭知易科罰金之折算標準，以資懲儆。
據上論斷，應依刑事訴訟法第273 條之1 第1 項、第284 條之1
、第299 條第1 項前段、第310 條之2 、第454 條第2 項，刑法
第2 條第1 項前段、第320 條第1 項、第47條第1 項、第62條前
段、第41條第1 項前段、第8 項、第51條第5 款，修正前刑法第
321 條第1 項第1 款，刑法施行法第1 條之1 ，判決如主文。
本案經檢察官王筱寧到庭執行職務。
中    華    民    國   100    年    10    月    27    日
                  刑事第十三庭  法  官  楊筑婷
以上證明與原本無異。
如不服本判決，應於判決送達後10日內敘明上訴理由，向本院提
出上訴狀（應附繕本），上訴於臺灣高等法院。其未敘述上訴理
由者，應於上訴期間屆滿後20日內向本院補提理由書「切勿逕送
上級法院」。
                                書記官  傅淑芳
中    華    民    國   100    年    10    月    27    日
附錄本案判決論罪科刑法條：
中華民國刑法第320條
意圖為自己或第三人不法之所有，而竊取他人之動產者，為竊盜
罪，處5 年以下有期徒刑、拘役或5 百元以下罰金。
意圖為自己或第三人不法之利益，而竊佔他人之不動產者，依前
項之規定處斷。
前二項之未遂犯罰之。
修正前中華民國刑法第321條
犯竊盜罪而有左列情形之一者，處6 月以上、5 年以下有期徒刑
：
一、於夜間侵入住宅或有人居住之建築物、船艦或隱匿其內而犯
    之者。
二、毀越門扇、牆垣或其他安全設備而犯之者。
三、攜帶兇器而犯之者。
四、結夥三人以上而犯之者。
五、乘火災、水災或其他災害之際而犯之者。
六、在車站或埠頭而犯之者。
前項之未遂犯罰之。